【裁判字號】    89,易,467
【裁判日期】    890420
【裁判案由】    勞動基準法
【裁判全文】
臺灣臺北地方法院刑事判決                        八十九年度易字第四六七號
    公  訴  人  臺灣臺北地方法院檢察署檢察官
    被      告  乙○○
右列被告因違反勞動基準法案件，經檢察官聲請簡易判決處刑（八十八年度偵字第二
０五六五號），本院台北簡易庭認不宜簡易判決處刑，改依通常程序審理，本院判決
如左：
    主      文
乙○○法人之代表人，因執行業務違反雇主在勞工產假停止工作期間不得終止勞動契
約之規定，科罰金貳萬元，如易服勞役以參佰元折算壹日。
    事      實
一、乙○○係設在台北市○○路○段四三二號四樓之九「大都會文化事業有限公司」
    （下稱大都會公司）之負責人，自民國（下同）八十七年三月二十五日起，僱用
    甲○○擔任會計行政工作，甲○○於八十八年五月二十五日分娩，並自該日起請
    產假停止工作；乙○○明知雇主不得於勞工因分娩產假停止工作期間內終止勞動
    契約，竟於八十八年六月七日，在甲○○產假停止工作期間內，無故終止與甲○
    ○之勞動契約，經甲○○訴由台北市政府勞工局出面協調，仍置之不理。
二、案經台北市政府移送臺灣臺北地方法院檢察署檢察官偵查起訴。
    理      由
一、訊據被告乙○○坦承係設在台北市○○路○段四三二號四樓之九大都會公司負責
    人，自八十七年三月二十五日起，僱用甲○○擔任會計行政工作，甲○○於八十
    八年五月二十五日請產假；惟矢口否認有何違反勞動基準法之犯行，辯稱：甲○
    ○自八十七年三月二十五日上班第一天即隨身攜帶外匯及股票傳呼機，嗣後更利
    用上班時間外出操作股票，且利用公司電話及內部電腦綱路與多家外商銀行及基
    金公司連線，下單操作基金及外匯買賣達半年，長期怠忽職守且嚴重影響公司紀
    律，為重大違反勞動契約及工作規則之情形，伊乃於同年十月開會檢討，決定不
    再僱用，因甲○○要求能給予改善機會，讓其繼續工作，詎林女僅短暫時間謹守
    規章，隨即故態復萌仍利用上班時間買賣股票，伊乃於八十八年農曆年假後不久
    ，再度告知甲○○，以其違反勞動契約及工作規則情節重大，依勞基法第十二條
    第一項第四款規定終止勞動契約，惟因姑念林女關於勞保生產給付之請領及待產
    期間，另行謀職之困難，本件勞動契約至林女生產、休完產假後即行終止，因此
    ，伊並未該當勞基法第七十八條及第十三條之構成要件云云。惟查：右揭犯罪事
    實，業據被害人甲○○於台北市政府勞工局協調會及偵審中指訴綦詳；第查被告
    於本院審理時並無法提出證據足資證明於八十八年農曆年假後不久，已告知甲○
    ○以其違反勞動契約及工作規則情節重大，終止勞動契約；另查甲○○係工作至
    分娩前一日即八十八年五月二十四日，被告並無爭執；再查縱如被告所辯：與甲
    ○○勞動契約關係至林女休完產假即行終止係實情，衡之社會常情，被告也不必
    於八十八年六月七日，即將甲○○留在大都會公司內之私人物件打包，附上一封
    終止勞動契約信函，寄給尚未休完產假之甲○○；此外，復有解僱信函影本二份
    、台北市政府移送書、開會通知單、勞資爭議案件協調會議記錄、勞工請求協調
    勞資糾紛申訴書影本各一件附卷可稽，是被告上開所辯，均係事後卸責之詞，委
    無足採。本件事證明確，被告犯行堪以認定。
二、被告乙○○係大都會公司之負責人，自八十七年三月二十五日起，僱用甲○○擔
    任會計行政工作，甲○○於八十八年五月二十五日分娩，並自該日起請產假停止
    工作；乙○○明知雇主不得於勞工因分娩產假停止工作期間內終止勞動契約，竟
    於八十八年六月七日，在甲○○產假停止工作期間內，無故終止與甲○○之勞動
    契約；核渠所為，係違反勞動基準法第十三條之規定，應依同法第七十八條之規
    定處罰。爰審酌本件被告違反勞動基準法犯行，對勞工權益所生影響，及被告犯
    罪之動機、目的、犯罪之手段、其品行、智識程度、犯罪後之態度等一切情狀，
    判處如主文所示之刑，並諭知易服勞役之折算標準，以示懲儆。
三、大都會公司因其負責人執行職務，違反勞動基準法規定，涉犯勞動基準法第八十
    一條第一項前段規定之犯行，宜由檢察官另行處理，併此敘明。
據上論斷，應依刑事訴訟法第二百九十九條第一項前段、第四百五十二條，勞動基準
法第十三條、第七十八條，刑法第十一條前段、第四十二條第二項，罰金罰鍰提高標
準條例第二條，判決如主文。
本案經檢察官董怡臻到庭執行職務
中      華      民      國      八十九      年     四     月    二十    日
                                臺灣臺北地方法院刑事第六庭
                                    法  官  梁  耀  鑌
右正本證明與原本無異。
如不服本判決應於送達後十日內向本院提出上訴狀。
                                    書記官  呂  淑  芳
中      華      民      國      八十九      年     四     月    廿一    日
如不服本判決，應於判決送達後十日內，向本院提出上訴狀。
附錄本案論罪科刑法條全文
勞動基準法第七十八條
違反第十三條、第十七條、第二十六條、第五十條、第五十一條或第五十五條第一項
規定者，處三萬元以下罰金。
勞動基準法第十三條
勞工在第五十條規定之停止工作期間或第五十九條規定之醫療期間，雇主不得終止契
約。但雇主因天災、事變或其他不可抗力致事業不能繼續，經報主管機關核定者，不
在此限。


司法院資訊處製作；財團法人民間司法改革基金會備份。
